臺灣桃園地方法院刑事判決　　　　　110年度審原易字第101號
公　訴　人　臺灣桃園地方檢察署檢察官
被　　　告　潘皓祥




指定辯護人　本院公設辯護人彭詩雯
上列被告因竊盜案件，經檢察官提起公訴（110 年度偵緝字第61
1 號、第625 號），被告於本院準備程序進行中，就被訴事實為
有罪之陳述，經本院告知簡式審判程序意旨，並聽取當事人之意
見後，裁定改依簡式審判程序審理，茲判決如下：
    主      文
潘皓祥犯踰越窗戶侵入住宅竊盜罪，處有期徒刑柒月；又犯踰越
窗戶竊盜罪，處有期徒刑柒月；又犯踰越窗戶侵入住宅竊盜罪，
處有期徒刑柒月。應執行有期徒刑壹年參月。
犯罪所得之如附表各編號所示之物均沒收，於全部或一部不能沒
收或不宜執行沒收時，均追徵其價額。
    事實及理由
一、本件犯罪事實及證據，除證據部分補充「被告潘皓祥於本院
    準備程序及審理時之自白」外，餘均引用附件檢察官起訴書
    所載（詳如附件）。
二、論罪科刑：
（一）核被告所為，就起訴書犯罪事實一、（一）（三）所為，
      均係犯刑法第321 條第1 項第2 款、第1 款之踰越窗戶侵
      入住宅竊盜罪；犯罪事實一、（二）所為，係犯刑法第32
      1 條第1 項第2 款之踰越窗戶竊盜罪。
（二）被告上開三次犯行間，犯意各別，行為互殊，應予分論併
      罰。
（三）爰審酌被告不思以正當手段獲取財物，竟圖不勞而獲恣意
      竊取告訴人財物之行為，欠缺尊重他人之觀念，所為實不
      足取，惟念其犯後坦承犯行，犯後態度尚稱良好，惟尚未
      賠償予告訴人等，兼衡其犯罪之動機、素行、犯罪手段、
      所竊取財物之價值等一切情狀，分別量處如主文所示之刑
      ，暨定其應執行之刑。
三、沒收：
    按「犯罪所得，屬於犯罪行為人者，沒收之。但有特別規定
    者，依其規定」、「前二項之沒收，於全部或一部不能沒收
    或不宜執行沒收時，追徵其價額」、「第1 項及第2 項之犯
    罪所得，包括違法行為所得、其變得之物或財產上利益及其
    孳息」、「犯罪所得已實際合法發還被害人者，不予宣告沒
    收或追徵」，刑法第38條之1 第1 項、第3 至5 項分別定有
    明文。被告所竊得之香水8 罐、手錶2 支、現金新臺幣5,00
    0 元、2 萬3,000 元、薰香器1 台、精油2 罐及現金6,700
    元均為「違法行為所得」，又既皆已入於被告實力支配、管
    領之下，對之自咸屬擁具「事實上處分權」，惟其中薰香器
    1 台、精油2 罐，業經警尋獲發還告訴人虞寓閒，有贓物認
    領保管單為證，此部分自不得諭知沒收或追徵其價額，至所
    竊得且尚未合法發還之其餘各物及現金（即附表各編號所示
    ），則都應依刑法第38條之1 第1 項前段、第3 項之規定，
    併予宣告沒收，於全部或一部不能沒收或不宜執行沒收時，
    均追徵其價額。
據上論斷，應依刑事訴訟法第273 條之1 第1 項、第299 條第1
項前段、第310 條之2 、第454 條，判決如主文。
本案經檢察官董諭到庭執行職務。
中    華    民    國   110    年   11     月    11    日
                  刑事審查庭  法  官  李佳穎
以上正本證明與原本無異。
如不服本判決應於收受判決後20日內向本院提出上訴書狀，並應
敘述具體理由。其未敘述上訴理由者，應於上訴期間屆滿後20日
內向本院補提理由書(均須按他造當事人之人數附繕本)「切勿逕
送上級法院」。
                              書記官  蔡萱穎
中    華    民    國   110    年   11     月    11    日
附錄本案所犯法條全文
中華民國刑法第321 條
犯前條第1 項、第2 項之罪而有下列情形之一者，處6 月以上5
年以下有期徒刑，得併科50萬元以下罰金：
一、侵入住宅或有人居住之建築物、船艦或隱匿其內而犯之。
二、毀越門窗、牆垣或其他安全設備而犯之。
三、攜帶兇器而犯之。
四、結夥三人以上而犯之。
五、乘火災、水災或其他災害之際而犯之。
六、在車站、港埠、航空站或其他供水、陸、空公眾運輸之舟、
    車、航空機內而犯之。
前項之未遂犯罰之。
附表：
┌──┬────────────┬─────────┐
│編號│         品名及數量     │ 備註             │
├──┼────────────┼─────────┤
│ 1  │香水8 罐、手錶2 支及現金│即起訴書犯罪事實一│
│    │新臺幣5,000元           │、（一）之犯罪所得│
├──┼────────────┼─────────┤
│ 2  │現金新臺幣2 萬3,000元   │即起訴書犯罪事實一│
│    │                        │、（二）之犯罪所得│
├──┼────────────┼─────────┤
│ 3  │現金新臺幣6,700元       │即起訴書犯罪事實一│
│    │                        │、（三）之犯罪所得│
└──┴────────────┴─────────┘
附件：
臺灣桃園地方檢察署檢察官起訴書
                                    110年度偵緝字第611號
                                    110年度偵緝字第625號
     被      告  潘皓祥  男  23歲（民國00年0月0日生）
                         住屏東縣○○鄉○○街0巷00號
                        （另案於法務部矯正署臺北監獄執行
                          中）
                         國民身分證統一編號：Z000000000號
上列被告因竊盜等案件，已經偵查終結，認應該提起公訴，茲將
犯罪事實及證據並所犯法條分敘如下：
             犯罪事實
一、潘皓祥意圖為自己不法之所有，基於竊盜犯意，為下列行為
    ：
( 一) 於民國109 年8 月16日凌晨0 時許，自後方陽台踰越窗戶
    之方式，侵入桃園市○○區○○○路00號4 樓林雍傑住處，
    徒手竊取香水8 罐、手錶2 支及現金新臺幣( 下同) 5,000
    元得手，旋即逃逸。嗣林雍傑發現遭竊，報警處理，循線查
    獲。
( 二)於109年8 月18日凌晨0 時許，自防火巷攀爬3 樓踰越窗戶
    之方式，侵入桃園市○○區○○○路0 段000 號由楊美娥管
    領之哈品咖啡店，徒手竊取收銀機內現金2 萬3,000 元得手
    ，旋即逃逸。嗣楊美娥發現遭竊，報警處理，循線查獲。
( 三)於109年8 月20日凌晨1 時許，自後巷攀爬3 樓踰越窗戶之
    方式，侵入桃園市○○區○○○街0 號3 樓虞寓閒住處，徒
    手竊取薰香器1 台、精油2 罐及現金6,700 元得手，旋即逃
    逸。嗣虞寓閒發現遭竊，報警處理，循線查獲。
二、案經林雍傑、楊美娥、虞寓閒訴由桃園市政府警察局中壢分
    局報告偵辦。證據並所犯法條
一、上揭犯罪事實，業據被告潘皓祥於警詢中坦承不諱，核與證
    人即告訴人林雍傑、楊美娥、虞寓閒於警詢中之證述大致相
    符，並有下列證物在卷可稽，被告犯嫌堪以認定：
(一)告訴人林雍傑住處照片 14 張、桃園市政府警察局中壢分局
    109 年11月16日中警分刑字第1090075039號函暨所附內政部
    警政署109 年11月2 日刑鑑字第1098008481號鑑定書、桃園
    市政府警察局中壢分局刑案現場勘察報告( 告訴人林雍傑遭
    竊部分) 暨所附現場勘察採證紀錄表、現場勘察照片簿、勘
    察採證同意書、刑事案件證物採驗紀錄表、桃園市政府警察
    局中壢分局扣押筆錄、扣押物品目錄表（本署110 年度偵字
    第1238號卷）。
(二)遭竊咖啡廳照片 6 張、鞋印照片 2 張暨被告鞋底照片 1
    張、桃園市政府警察局中壢分局刑案現場勘察報告(告訴人
    楊美娥遭竊部分)暨所附現場勘察採證紀錄表、現場勘察照
    片簿、勘察採證同意書、刑事案件證物採驗紀錄表、內政部
    警政署刑事警察局109 年9 月25日刑紋字第1098000330號鑑
    定書、被告之指紋卡片（本署110 年度偵字第1238號卷）。
(三)勘察採證同意書、桃園市政府警察局中壢分局搜索筆錄、扣
    押物品目錄表、贓物認領保管單、告訴人虞寓閒住處照片10
     張 、鞋印及鞋底照片、內政部警政署刑事警察局109 年9
    月23日刑紋字第1090096849號鑑定書、桃園市政府警察局中
    壢分局刑案現場勘察報告( 告訴人虞寓閒遭竊部分) 暨所附
    現場勘察採證紀錄表、現場勘察照片簿（本署110 年度偵字
    第1760號卷）。
二、核被告犯罪事實一、( 一) 、( 三) 所為，均係犯刑法第32
    1 條第1 項第2 款、第1 款之踰越窗戶侵入住宅竊盜罪嫌，
    被告犯罪事實一、( 二) 所為，係犯刑法第321 條第1 項第
    2 款之踰越窗戶竊盜罪嫌。被告上揭所犯各犯行間，犯意各
    別，行為互殊，請分論併罰。
三、被告犯罪事實一、(三)竊得之薰香器 1 台、精油 2 罐固為
    犯罪所得，然已實際合法發還告訴人虞寓閒，依刑法第38條
    之1 第5 項規定，爰不聲請宣告沒收；其餘犯罪所得，均請
    依刑法第38條之1 第1 項、第3 項規定宣告沒收，於全部或
    一部不能沒收或不宜執行沒收時，追徵其價額。
四、犯罪事實一、(一)告訴人林雍傑固指稱另遭竊粉紅色行李袋
    （內含毛巾 1 條）、濕紙巾、毛毯、 T 衫各 1 件、 1 內
    褲 10 件；犯罪事實一、(二)告訴人楊美娥固指稱遭竊現金
    為 5 萬元；犯罪事實一、(三)告訴人虞寓閒固指稱另遭竊
    精油 6 瓶，然為被告所否認，又無其他客觀證據可佐，依
    罪疑唯輕之刑事訴訟法原則，即應為被告有利之認定。惟此
    等部分如成立犯罪，與上揭竊盜犯行為同一事實，為起訴效
    力所及，爰不另為不起訴處分，附此敘明。
五、依刑事訴訟法第251條第1項提起公訴。
     此  致
臺灣桃園地方法院
中    華    民    國   110    年    6     月    15    日
                           檢  察  官  吳建蕙
本件證明與原本無異
中    華    民    國   110    年    6     月    29    日
                          書  記  官  吳文琳
所犯法條
中華民國刑法第320條第1項
意圖為自己或第三人不法之所有，而竊取他人之動產者，為竊盜
罪，處五年以下有期徒刑、拘役或五十萬元以下罰金。意圖為自
己或第三人不法之利益，而竊佔他人之不動產者，依前項之規定
處斷。前二項之未遂犯罰之。
中華民國刑法第321 條
犯前條第一項、第二項之罪而有下列情形之一者，處六月以上五
年以下有期徒刑，得併科五十萬元以下罰金：
一、侵入住宅或有人居住之建築物、船艦或隱匿其內而犯之。
二、毀越門窗、牆垣或其他安全設備而犯之。
三、攜帶兇器而犯之。
四、結夥三人以上而犯之。
五、乘火災、水災或其他災害之際而犯之。
六、在車站、港埠、航空站或其他供水、陸、空公眾運輸之舟、
    車、航空機內而犯之。前項之未遂犯罰之。
中華民國刑法第339條
意圖為自己或第三人不法之所有，以詐術使人將本人或第三人之
物交付者，處五年以下有期徒刑、拘役或科或併科五十萬元以下
罰金。以前項方法得財產上不法之利益或使第三人得之者，亦同
。
前二項之未遂犯罰之。